ACORDAO-COMPLETO-2388283

ACÓRDÃO DE RELAÇÃO

ACÓRDÃO DE RELAÇÃO 13218/2019 ATA 44/2019 - SEGUNDA CÂMARA

Acórdão 13218/2019-TCU-Segunda Câmara
Visto o monitoramento das providências implementadas para cumprir determinação contida no Acórdão 459/2013-TCU-Segunda Câmara (da minha relatoria) , que tratou da análise das medidas adotadas para atender o Acórdão 3264/2009-TCU-Segunda Câmara (da relatoria do ministro Walton Alencar Rodrigues) - peça 24.
Considerando que, por meio do referido Acórdão 3264/2009-TCU-Segunda Câmara, este Tribunal deu provimento a pedido de reexame do Ministério Público junto ao TCU - MPTCU e considerou ilegal o ato de concessão de aposentadoria a Lúcia Ypiranga de Souza Dantas e Rodrigues, determinando à Fundação Universidade de Brasília - FUB a suspensão do pagamento dos proventos e orientando a entidade quanto à necessidade da remessa de novo ato ao TCU (peça 2, p. 32) ;
considerando que a determinação ora monitorada visava ao ressarcimento dos valores percebidos em excesso pela aposentada, relativamente ao período de agosto/2009 a julho/2012, com prévia comunicação à interessada, nos termos do artigo 46 da Lei 8.112/1990;
considerando que, diante do não cumprimento da determinação, a Secretaria de Fiscalização de Pessoal - Sefip efetuou a audiência de Gardênia da Silva Abbad, decana de Gestão de Pessoas no período de 27/12/2012 a 2/3/2015, e de Renato Almeida dos Santos, coordenador de Aposentadoria e Pensão no período de 12/12/2012 a 17/11/2013;
considerando que, depois de constatada a revelia de Renato Almeida dos Santos e de examinadas as razões de justificativa de Gardênia da Silva Abbad, a unidade técnica propôs, com a concordância do MPTCU, acolher a defesa daquela gestora e deixar de aplicar multa ao responsável revel, além de determinar à FUB que envie ao TCU o novo ato de aposentadoria emitido;
considerando que, de fato, restou demonstrado que a ex-decana de Gestão de Pessoas implementou medidas para atender a última determinação do Tribunal (peça 49, p. 27) , sendo que outra unidade da FUB deixou de dar andamento aos trâmites necessários ao ressarcimento;
considerando que a defesa daquela gestora pode ser aproveitada em benefício de Renato Almeida dos Santos, notadamente em face do documento à peça 40, p. 14 , que mostra ato do então coordenador de Aposentadoria e Pensão para cumprir a deliberação do TCU;
considerando que a unidade técnica confirmou que o montante devido (R$ 213.026,64) vem sendo descontado parceladamente dos proventos da interessada desde novembro/2016, bem como verificou que novo ato de aposentadoria (Registro Sisac 1-049470-7-04-2016-000093-7) foi emitido em 11/8/2016,  mas ainda não foi enviado a este Tribunal (peças 55/6) ;
os ministros do Tribunal de Contas da União, reunidos em sessão da 2ª Câmara, ACORDAM, por unanimidade, de acordo com os pareceres e com fundamento nos artigos 143, inciso III, 161, 250, § 1º, 262, § 2º, do Regimento Interno e 19, § 3º, da Instrução Normativa - TCU 78/2018, em:
 (i) acolher as razões de justificativa apresentadas por Gardênia da Silva Abbad, aproveitando-as em benefício de Renato Almeida dos Santos; e
 (ii) efetuar a determinação a seguir indicada.
	1. Processo TC-Processo 018.980/1993-7 (MONITORAMENTO) 
	1.1. Classe de Assunto: III.
	1.2. Responsáveis: Gardênia da Silva Abbad (CPF XXX.118.011-XX) e Renato Almeida dos Santos (CPF XXX.963.411-XX) .
	1.3. Interessada: Lúcia Ypiranga de Souza Dantas e Rodriguez (CPF XXX.645.771-XX) .
	1.4. Relatora: ministra Ana Arraes.
	1.5. Representante do Ministério Público: procurador Rodrigo Medeiros de Lima.
	1.6. Unidade Técnica: Secretaria de Fiscalização de Pessoal - SEFIP.
	1.7. Representação legal: Claudio Santos da Silva (OAB-DF 10.081) e outros representando a interessada (peças 2, p. 23, 4, p. 17, e 26) .
	1.8. Determinações/Recomendações/Orientações:
	1.8.1. determinar, em reiteração ao comando contido no subitem 9.4.2 do Acórdão 3264/2009-TCU-Segunda Câmara, à Fundação Universidade de Brasília que envie, no prazo de 30 (trinta) dias, via sistema e-Pessoal, o novo ato de aposentadoria em favor de Lúcia Ypiranga de Sousa Dantas e Rodrigues (CPF XXX.645.771-XX) , livre da irregularidade apontada naquela deliberação.

Segunda Câmara

Gardênia da Silva Abbad (CPF XXX.118.011-XX) e Renato Almeida dos Santos (CPF XXX.963.411-XX).

ANA ARRAES

Claudio Santos da Silva (OAB-DF 10.081) e outros representando a interessada (peças 2, p. 23, 4, p. 17, e 26).

Procurador Rodrigo Medeiros de Lima.

APOSENTADORIA (APOS)

Secretaria de Fiscalização de Pessoal - SEFIP.